【裁判字號】    90,易緝,60
【裁判日期】    900601
【裁判案由】    詐欺
【裁判全文】
臺灣桃園地方法院刑事判決                            九十年度易緝字第六號
    公訴人  臺灣桃園地方法院檢察署檢察官
    被  告  甲○○
右列被告因詐欺案件，經檢察官提起公訴（八十六年度偵字第一四六五一號），本院
判決如左：
    主  文
甲○○意圖為自己不法之所有，以詐術使人將本人之物交付，處有期徒刑肆月，如易
科罰金以參佰元折壹日。
    理  由
一、甲○○前於民國（下同）八十一年間因竊盜案件，經臺灣高等法院判處有期徒刑
    三年六月確定，並於八十四年八月四日起入監執行，至八十五年八月三十一日始
    行假釋出監（假釋至八十七年四月十六日期滿，非累犯），竟仍不知悛悔，明知
    其所持有以戴陳寶珠為發票人，八十六年八月三十一日為發票日，票號ＵＣ00
    00000號，面額新台幣（下同）一萬五千元之支票乙紙，為其前於八十六年
    八月十六日上午十時三十分許，在桃園縣桃園市○○街十九號內所竊得之贓物（
    竊盜部分另行處分不起訴），詎仍基於為自己不法所有及不法利益之意圖，於八
    十六年八月二十七日，在台北市○○區○○路「三多利茶藝館」內消費三千元後
    ，以上開支票乙紙供擔保借款及清償之不實手段，持向吳琨鳳借得七千元，並用
    以清償其上開三千元之消費利益。嗣於吳琨鳳屆期將上開支票乙紙提示付款時，
    始查悉上開支票乙紙為其竊得之贓物，而知受騙。
二、案經桃園縣警察局桃園分局報請臺灣桃園地方法院檢察署檢察官偵查起訴。
    理  由
一、訊據被告甲○○固坦承於右揭時地持上開支票乙紙向被害人吳琨鳳借得上開七千
    元及清償上開三千元消費利益等情，惟矢口否認右揭犯行，辯稱：上開支票乙紙
    係其向黃春茂所借得者，伊並不上開支票乙紙為贓物，伊並無詐欺吳琨鳳上開財
    物之犯行云云。經查：被告右揭犯行業據證人乙○○、被害人吳琨鳳二人迭次於
    警、偵訊中指述明確，復有扣案之上開支票及其退票理由單、遺失票據申請書影
    本各乙紙，在卷可稽，足堪認定。又上開支票乙紙係證人乙○○於八十六年八月
    十六日所失竊者，而被告即於同年月二十七日持上開支票乙紙向被害人吳琨鳳借
    得上開七千元，並於借款當時向被害人吳琨鳳告稱「....，而許某（即被告）欲
    離去之際曾向我交待稱該支票不可存入提示，.... （見偵查卷第十一頁）」等
    語，亦據被害人吳琨鳳於警訊中指述明確，且證人乙○○於偵查中亦證稱被告確
    係竊取上開支票乙紙之人等語在卷，另被告所稱出借上開支票乙紙予他之「黃春
    茂」其人，經本院依法傳喚到院後，亦證稱其不認識被告其人，亦未曾出借上開
    支票乙紙予被告等語綦詳，是上開支票乙紙應係被告於右揭時地向證人乙○○所
    竊得之贓物，至為顯然，而被告竟後於同年月二十七日持向被害人吳琨鳳借得上
    開七千元，顯有為自己不法所有之意圖，而以交付上開支票乙紙之不實手段，向
    被害人吳琨鳳詐欺上開七千元之犯行，應堪認定。被告所辯，顯係事後卸責之詞
    ，不足採信。被告犯行已臻明確，應予依法論科。
二、核被告上開借得七千元所為，係犯刑法第三百三十九條第一項之詐欺取財罪；上
    開清償三千元消費利益所為，則係犯同條第二項之詐欺得利罪（起訴書漏載此部
    分之條文）。被告犯罪後，刑法第四十一條易科罰金之規定，業於九十年一月十
    日經修正公布（同年月十二日起生效施行），經本院比較修正前後之規定，以修
    正後之規定對被告為有利，應依刑法第二條第一項前段之規定，從有利被告之修
    正後刑法第四十一條第一項前段之規定處斷，合先敘明。雖被告於八十六年八月
    十六日竊得上開支票乙紙後，即於同年月二十七日持向被害人吳琨鳳詐得上開七
    千元之財物，惟因被告當時向證人乙○○所竊得者係乙只皮包（上開支票乙紙即
    置於上開皮包內），從外觀上應無認識其內存有上開支票乙紙之可能，是被告於
    竊得上開皮包乙只後，再將其內之上開支票乙紙持向被害人吳琨鳳詐得上開七千
    元之犯行間，應無方法、手段或原因、結果之牽連關係可言，至為灼然，本院自
    得另予依法審理，附此敘明。被告所犯上開二罪間，有一行為而觸犯數罪名之想
    像競合關係，為想像競合犯，應依刑法第五十五條之規定，從一情節較重之詐欺
    取財罪處斷。爰審酌被告前於八十一年間因竊盜案件，經臺灣高等法院判處有期
    徒刑三年六月確定，並於八十四年八月四日起入監執行，至八十五年八月三十一
    日始行假釋出監（假釋至八十七年四月十六日期滿），此有臺灣高等法院刑案被
    告全國前案紀錄表乙份可佐，竟仍不知悛悔，復基於為自己不法所有之意圖，持
    上開竊得之支票乙紙向被害人吳琨鳳借得七千元花用，已損及被害人吳琨鳳之權
   益及被告犯罪後之態度等一切情狀，量處如主文所示之刑，並諭知易科罰金之折
    算標準，以資儆懲。
據上論斷，應依刑事訴訟法第二百九十九條第一項前段，刑法第二條第一項前段、第
三百三十九條第一項、第二項、第五十五條、修正後第四十一條第一項前段，罰金罰
鍰提高標準條例第一條前段、第二條，判決如主文。
本案經檢察官陳雅譽到庭執行職務。
中      華      民      國      九十      年     六     月      一    日
                          臺灣桃園地方法院刑事第四庭
                              法  官  林 晏 鵬
右正本證明與原本無異。
如不服本判決，應於判決送達後十日內向本院提出上訴狀( 應附繕本 )，上訴於
臺灣高等法院。
                              書記官  張 雅 慧
中        華        民        國   九十   年   六   月    八    日
附錄法條：刑法第三百三十九條
刑法第三百三十九條：
意圖為自己或第三人不法之所有，以詐術使人將本人或第三人之物交付者，處五年以
下有期徒刑、拘役或科或併科一千元（已提高十倍為一萬元）以下罰金。
以前項方法得財產上不法之利益或使第三人得之者，亦同。
前二項之未遂犯罰之。


司法院資訊處製作；財團法人民間司法改革基金會備份。
